臺灣基隆地方法院刑事判決
  111年度簡上字第85號
公  訴  人  臺灣基隆地方檢察署檢察官
上  訴  人  
即  被  告  洪佳薇


上列上訴人即被告因竊盜案件，不服本院中華民國111年5月12日
111年度基簡字第372號第一審判決（聲請簡易判決處刑書案號：
110年度偵字第8406號），提起上訴，本院管轄之第二審合議庭
判決如下：
    主  文
上訴駁回。
    事實及理由
一、按上訴得對於判決之一部為之；上訴得明示僅就判決之刑、
    沒收或保安處分一部為之，刑事訴訟法第348條第1項、第3
    項定有明文。查上訴人即被告洪佳薇（下稱被告）僅就刑之
    部分提起上訴（詳下二、所述），此有刑事上訴狀1份在卷
    可參（見本院111年度簡上字第85號卷＜下稱本院卷＞第7頁至
    第8頁）。依此，足認被告已明示本件僅對原判決之量刑部
    分上訴，是本院審理範圍僅限於原判決所處之刑，不及於原
    判決所認定之犯罪事實與所犯法條（罪名）部分。惟本案既
    屬有罪判決，依法有其應記載事項，且量刑係以原判決所認
    定之犯罪事實及論罪等為據，故就本案犯罪事實及所犯法條
    （罪名）部分之記載，均引用第一審判決書所記載之事實、
    證據及理由（如附件），另補充論述駁回上訴之理由。
二、被告上訴意旨略以：本案行為時，我有服用助眠藥物，請求
    給予我自新之機會，另希望本案可與偵、審中之另案合併執
    行等語。
三、按量刑之輕重，係屬事實審法院得依職權自由裁量之事項，
    苟於量刑時，已以行為人之責任為基礎，並斟酌刑法第57條
    各款所列情狀，而未逾越法定範圍，又未濫用其職權，即不
    得遽指為違法。本案原審以被告為本件竊盜犯行事證明確，
    並審酌被告擅自竊取他人財物，顯然欠缺尊重他人財產權之
    觀念，應予非難，且前已有竊盜之前案紀錄，惟念其犯後坦
    承犯行，兼衡其犯罪之動機、目的、手段，及其竊得財物之
    價值，暨其自述教育程度國中肄業、家境小康等一切情狀，
    依刑事訴訟法第449條第1項前段、第450條第1項之規定，量
    處拘役50日，如易科罰金，以新臺幣1,000元折算1日，並諭
    知未扣案之犯罪所得女性碧歐斯BIO金萃黃金精華露1瓶沒收
    ，於全部或一部不能沒收或不宜執行沒收時，追徵其價額，
    其認事用法均無違誤，量處刑期亦無違罪刑相當原則及比例
    原則。另原審確已妥為審酌刑法第57條所列各款情狀，且被
    告前已有竊盜前科，此有其臺灣高等法院被告前案紀錄表附
    卷可憑（見本院卷第15頁），本次又再次竊取他人財物，自
    不宜輕判，原審判處拘役50日，難認有何過重之情形。綜上
    ，原審量刑核屬妥適，應予維持。上訴意旨置原審判決明白
    論斷於不顧，猶執前詞指摘原審判決量刑過重云云，為無理
    由，應予駁回。至被告雖稱：希望本案可與偵、審中之另案
    合併執行等語。然裁判除關於保安處分者外，於確定後執行
    之；執行裁判由為裁判法院對應之檢察署檢察官指揮之；依
    刑法第53條及第54條應依刑法第51條第5款至第7款之規定，
    定其應執行之刑者，由該案犯罪事實最後判決之法院之檢察
    官，聲請該法院裁定之；前項定其應執行之刑者，受刑人或
    其法定代理人、配偶，亦得請求前項檢察官聲請之，刑事訴
    訟法第456條第1項前段、第457條第1項前段、第477條第1項
    、第2項分別定有明文。故本案與被告偵、審中之另案是否
    合於定應執行刑之要件，需待案件均屬確定並送執行後，始
    得由檢察官聲請法院裁定，或由被告或其法定代理人、配偶
    請求檢察官聲請法院裁定，被告於本案為上揭請求，要屬無
    據，併予指明。
四、被告經合法傳喚，無正當之理由不到庭，爰依刑事訴訟法第
    455條之1第3項準用同法第371條規定，不待其陳述逕行判決
    。
據上論斷，依刑事訴訟法第455條之1第1項、第3項、第368條、
第371條、第373條，判決如主文。
本案經檢察官陳虹如聲請以簡易判決處刑暨到庭執行職務。
中　　華　　民　　國　　111 　年　　12　　月　　14　　日
                  刑事第四庭審判長法  官    齊  潔
                                  法  官    李辛茹
                                  法  官    謝昀芳
以上正本證明與原本無異。
不得上訴。
中　　華　　民　　國　　111 　年　　12　　月　　14　　日
                                  書記官    陳維仁
附錄本案論罪科刑法條：
中華民國刑法第320條
意圖為自己或第三人不法之所有，而竊取他人之動產者，為竊盜
罪，處5年以下有期徒刑、拘役或50萬元以下罰金。
意圖為自己或第三人不法之利益，而竊佔他人之不動產者，依前
項之規定處斷。
前二項之未遂犯罰之。
附件：
臺灣基隆地方法院刑事簡易判決
111年度基簡字第372號
聲  請  人  臺灣基隆地方檢察署檢察官
被      告  洪佳薇
上列被告因竊盜案件，經檢察官聲請以簡易判決處刑（110年度
偵字第8406號），本院判決如下：
    主          文
洪佳薇犯竊盜罪，累犯，處拘役伍拾日，如易科罰金，以新臺幣
壹仟元折算壹日。
未扣案之犯罪所得女性碧歐斯BIO金萃黃金精華露壹瓶沒收，於
全部或一部不能沒收或不宜執行沒收時，追徵其價額。
    犯罪事實及理由
一、洪佳薇意圖為自己不法之所有，基於竊盜之犯意，於民國11
    0年10月10日晚上8時55分許，在新北市○○區○○00號全聯福利
    中心，徒手竊取貨架上之女性碧歐斯BIO金萃黃金精華露1瓶
    （價值新臺幣【下同】600元），得手後藏放在隨身背包內
    ，未結帳即步行離開。嗣經店員簡均庭於同年月15日晚上9
    時許盤點商品時發現遭竊，經調取店內監視錄影後報警處理
    ，始查悉上情。案經新北市政府警察局金山分局報告臺灣基
    隆地方檢察署檢察官偵查後聲請簡易判決處刑。
二、上揭犯罪事實，有下列證據足資認定：
  ㈠被告洪佳薇於警詢、偵訊之自白。
  ㈡證人簡均庭於警詢之證述。
  ㈢監視錄影翻拍照片3張。
三、論罪科刑
  ㈠核被告所為，係犯刑法第320條第1項之竊盜罪。
  ㈡累犯裁量部分：
  1.被告前曾因持有、施用毒品案件，經臺灣士林地方法院以10
    5年度審易字第2385、2599號及106年度審訴字第111號判決
    判處有期徒刑4月、8月、4月、5月確定；又因施用毒品案件
    ，經本院以105年度基簡字第1926號判決判處有期徒刑4月確
    定；復因施用第一、二級毒品案件，經本院以106年度訴字
    第295號判決判處有期徒刑8月、4月確定，上開案件經本院
    以106年度聲字第823號裁定定應執行有期徒刑2年2月確定，
    於108年9月29日縮刑期滿執行完畢，有臺灣高等法院被告前
    案紀錄表1份在卷可稽，其於徒刑執行完畢後5年內故意再犯
    本件有期徒刑以上之罪，為累犯。
  2.參酌被告所犯上揭前案之犯罪型態、罪質、犯罪情節均與本
    件迥異，被告雖於上揭前案執行完畢後5年內再犯本案，然
    依卷內事證，尚難認被告具有特別之惡性或對刑罰反應力特
    別薄弱之情形，本件尚無依刑法第47條第1項加重法定最低
    本刑之必要，爰不予加重其刑。
　㈢爰審酌被告擅自竊取他人財物，顯然欠缺尊重他人財產權之
    觀念，應予非難，且前已有竊盜之前案紀錄（本院95年度基
    簡字第1057號判決判處拘役40日，緩刑2年）；惟念其犯後
    坦承犯行，兼衡其犯罪之動機、目的、手段，及其竊得財物
    之價值，暨其自述教育程度國中肄業、家境小康等一切情狀
    ，量處如主文所示之刑，並諭知易科罰金之折算標準，以資
    懲儆。
四、被告竊得之女性碧歐斯BIO金萃黃金精華露1瓶，為其犯罪所
    得，應依刑法第38條之1第1項前段之規定宣告沒收，且依同
    條第3項之規定，諭知於全部或一部不能沒收或不宜執行沒
    收時，追徵其價額。
五、依刑事訴訟法第449條第1項前段、第450條第1項，逕以簡易
    判決處刑如主文。
中　　華　　民　　國　　111 　年　　5 　　月　　12　　日
                  基隆簡易庭    法　官　李  岳
以上正本證明與原本無異。
如不服本判決，應於判決送達後20日內，向本院提出上訴書狀，
敘述上訴理由，上訴於本院合議庭，並按他造當事人之人數附具
繕本。
中　　華　　民　　國　　111 　年　　5 　　月　　12　　日
                                書記官  白豐瑋
附錄法條：
中華民國刑法第320條
意圖為自己或第三人不法之所有，而竊取他人之動產者，為竊盜
罪，處5年以下有期徒刑、拘役或50萬元以下罰金。
意圖為自己或第三人不法之利益，而竊佔他人之不動產者，依前
項之規定處斷。
前二項之未遂犯罰之。